【裁判字號】    98,抗,1857
【裁判日期】    981130
【裁判案由】    清償債務
【裁判全文】
臺灣高等法院民事裁定                  98年度抗字第1857號
    抗  告  人  甲○○
    代  理  人  沈明達律師
抗告人因與相對人華南商業銀行股份有限公司間清償債務事件，
對於中華民國98年10月22日臺灣士林地方法院98年度重訴字第
310 號所為裁定提起抗告，本院裁定如下：
    主  文
抗告駁回。
抗告訴訟費用由抗告人負擔。
    理  由
一、抗告意旨略以：臺灣士林地方法院98年10月23日以其於同年
    8 月25日所為移轉管轄之裁定（下稱前裁定）有誤寫誤算而
    為更正裁定（下稱原裁定），但前裁定所載之被告新巨群股
    份有限公司（下稱新巨群公司）之法定代理人為李秀惠，與
    相對人提起訴訟時所主張者相同，抗告人並非新巨群公司之
    董事長，相對人亦為追加當事人之聲明，該移轉管轄之裁定
    原無錯誤，原裁定增列抗告人為新巨群公司之法定代理人反
    造成錯誤，爰依法提起抗告，請准將原裁定廢棄等語。
二、按「判決如有誤寫、誤算或其他類此之顯然錯誤者，法院得
    隨時以裁定更正之，民事訴訟法第232條第1項定有明文。所
    謂錯誤，應包括當事人姓名或名稱之錯誤在內。關於當事人
    姓名或名稱之錯誤，祇須為訴訟標的之法律關係不變，實際
    上由該當事人參與訴訟，雖原告起訴所主張被告之姓名或名
    稱錯誤，並經法院對於姓名或名稱錯誤之當事人為裁判，仍
    應有上開法條之適用。」（最高法院69年度台職字第3 號判
    例參照）。本件相對人起訴時，被告新巨群公司之法定代理
    人雖僅列李秀惠，但相對人於事實及理由欄已敘明被告新巨
    群公司業於92年11月24日由經濟部以經授商字第0920132166
    0 號函廢止登記，且經相對人向原法院函查新巨群公司並未
    聲請選派清算人或呈報清算人（原審卷第6、12、15頁）。
    次按「解散之公司除因合併、分割或破產而解散外，應行清
    算」、「公司經中央主管機關撤銷廢止登記者，準用前3條
    之規定」，公司法第24條、第26條之1 規定甚明。另依公司
    法第322條第1項規定，公司之清算以董事為清算人。新巨群
    公司既未聲請選派清算人或呈報清算人，依法應以全體董事
    為清算人（最高法院83年度台上第429 號裁判參照）。依新
    巨群公司之公司變更登記事項卡所載，全體董事為董事長李
    秀惠及董事吳祚欽、陳德福、李啟能、甲○○、陳振聲、洪
    星程、鍾中信（原審卷第14頁），依前揭法條規定，抗告人
    當然為新巨群公司之清算人。雖相對人之起訴狀僅列李秀惠
    為新巨群公司之法定代理人，然依其事實及理由欄所述，法
    定代理人應為全體之董事，且公司是否經合法代理，乃法院
    應依職權審查起訴具備之訴訟要件，前裁定未將全體董事列
    為新巨群公司之法定代理人，顯屬誤寫，故原裁定將包括抗
    告人在內之全體董事列為新巨群公司之法定代理人，係為補
    正新巨群公司之合法代理權源，並未變更當事人。抗告人既
    未舉證證明新巨群公司之章程另行規定，或股東會已為選任
    清算人之決議，空言抗辯其非新巨群公司之法定代理人，指
    摘原裁定不當，求為廢棄，為無理由，應予駁回。
三、據上論結，本件抗告為無理由，爰裁定如主文。
中    華    民    國    98    年    11    月    30    日
                    民事第二庭
                        審判長法  官  吳謙仁
                              法  官  黃莉雲
                              法  官  蘇瑞華
正本係照原本作成。
本裁定除以適用法規顯有錯誤為理由外，不得再抗告。如提起再
抗告，應於收受後10日內委任律師為代理人向本院提出再抗告狀
。並繳納再抗告費新台幣１千元。
中    華    民    國    98    年    12    月    3     日
                              書記官  賴以真

司法院資訊處製作；財團法人民間司法改革基金會備份。
